# 请教陈老师，以前年度下的采购订单安排下的分批发货是否可以全额预提负债

提问人：wx_5dcd596d03b1 时间：2019-11-14 06:30:11
陈老师您好：
想请教您一下，公司在 2018 年下了一份采购订单，订单下的总金额为 50万元；
在 2019 年，供应商完成了第一批货物的发运，价值大约为 30 万元，同时要求公司支付订单总价款 50 万元，但剩余 20 万的货物将在 2020 年完成发运交付。由于该订单对应的主合同因管理不善而缺失，主合同约定的交付义务等条款已无法追溯，因此仅按订单的描述：
发货条款：FCA货交承运人
支付条款：见票 30 日付款
请问在这样的情况下，公司是否能以 50 万元在 2019 年全额预提确认该订单产生的负债？
如果可以，借方 30 万的库存商品 贷方 50 万其他应付款；剩下的 20 万应该计入什么科目中呢？

回答人：chenyiwei
对于尚未发货的 20 万元，因为对方尚未履行交货义务，本企业也尚未履行付款义务，故属于《企业会计准则第 13 号——或有事项》所指的 “待执行合同”，即 “合同各方尚未履行任何合同义务，或部分地履行了同等义务的合同”。根据该准则规定，不应对待执行合同确认资产和负债，但如果待执行合同成为亏损合同，则需就不可避免的在履行或解除合同中需发生的损失确认预计负债。